【裁判字號】    90,聲再更,1
【裁判日期】    900730
【裁判案由】    聲請再審
【裁判全文】
臺灣高雄地方法院刑事裁定                            九十年度聲再更字第一號
    再審聲請人  甲○○
    即受判決人          （
右列聲請人因商標案件，對本院於民國八十七年十月三十日所宣判之八十七年度易字
第一八一三號刑事判決聲請再審，不服本院於八十九年九月二十八日以八十九年度聲
再字第一五號裁定，提起抗告，經台灣高等法院高雄分院於八十九年十二月二十六日
以八十九年度抗字第一四七號裁定發回更審，本院裁定如左：
    主  文
再審之聲請駁回。
    理  由
一、聲請再審意旨略以：聲請人即受判決人甲○○前於民國八十七年十月三十日，因
    違反商標法案件經台灣高雄地方法院（以下簡稱本院）判處拘役五十日確定。惟
    該判決具有以下再審事由：(一)、義大利商雅馬達迪馬瑞公司（以下簡稱雅馬達公
    司）之商標圖樣僅為英文字母「ＡＲＭＡＴＡ  ＤＩ  ＭＡＲＥ」字樣（後將該
    商標專用權授權予錦鶴貿易有限公司），並無盾形內有四格圖案，明顯與聲請人
    所販售衣服上之美術英文字母、圖形等毫無相同。(二)、聲請人於日前發現錦鶴貿
    易有限公司提出與聲請人所販售衣服上類似圖樣之另一服務標章相同，惟該服務
    標章之指定營業種類為：餐廳、咖啡廳、飯店、啤酒屋，專用權人為竹舫貿易有
    限公司，專用期間自八十七年三月一日起至九十七年二月二十九日止，與聲請人
    被查獲使用衣服商標並不同營業種類，且聲請人係於該服務商標核准之前即八十
    六年十二月五日為警查獲，是該服務商標亦不能作為聲請人違反商標法之依據。
    爰依刑事訴訟法第四百二十條第一項第六款提起再審之訴。
二、按有罪之判決確定後，有下列情形之一者，為受判決人之利益，得聲請再審：(一)
    、原判決所憑之證物已證明其為偽造或變造者。(二)、原判決所憑之證言、鑑定或
    通譯已證明其為虛偽者。(三)、受有罪判決之人，已證明其係被誣告者。(四)、原判
    決所憑之通常法院或特別法院之裁判已經確定裁判變更者。(五)、參與原判決或前
    審判決或判決前所行調查之法官，或參與偵查或起訴之檢察官，因該案件犯職務
    上之罪已經證明者。(六)、因發現確實之新證據，足認受有罪判決之人應受無罪、
    免訴、免刑或輕於原判決所認罪名之判決者；刑事訴訟法第四百二十條第一項定
    有明文。又按刑事訴訟法第四百二十條所謂之「發現確實之新證據」，係指該項
    證據於事實審法院判決前已經存在，當時未能援用審酌，至其後始行發見者而言
    ，且必須可認為確實足以動搖原確定判決，而為受判決人有利之判決者為限（最
    高法院二十八年抗字第八號、三十三年抗字第七Ｏ號判例參照）。
三、經查：
  (一)、聲請人前因違反商標法案件，經本院於八十七年十月三十日以八十七年度易字
      第一八一三號判處拘役五十日確定，此有該案判決書在卷可憑。
  (二)、前開違反商標法案件扣案之仿冒商標襯衫一百零四件，業經台灣高雄地方法院
      檢察署檢察官於八十八年七月二十二日為沒收處分命令而不存在，此有該八十
      八年執字第二四二五號處分命令在卷可按。
  (三)、經本院依職權調閱八十八年度執字第二四二五號聲請人違反商標法全卷（含本
      院八十七年度易字第一八一三號卷、台灣高雄地方法院檢察署八十六年度偵第
      二八七六三號卷及警卷），聲請人於八十六年十二月五日警訊時、八十六年十
      二月五日偵訊時就販賣標示有「ＡＲＭＡＴＡ  ＤＩ  ＭＡＲＥ」字樣商標之
      襯衫均不否認，且於原審八十七年四月十七日審理時，就承審法官訊問：「你
      所賣的衣服其上之商標是否如警卷的商標？」，亦答稱：「類似」等語，又經
      本院於九十年三月十六日提示前開警卷第十頁（註冊號碼00000000號
      商標註冊證）、第十六頁（應係真仿品襯衫上標之比較）供聲請人辯識於八
      十七年四月十七日所指認之商標為何，聲請人答稱：「是警卷第十六頁這張」
      等語，惟無論警卷第十頁或第十六頁，均有「ＡＲＭＡＴＡ  ＤＩ  ＭＡＲＥ
      」字樣，所不同者僅為第十六頁另有「盾形內有四格圖案」，再者，依八十七
      年度易字第一八一三號卷第十九頁所示襯衫相片，標上除盾形內有四格圖樣
      外，仍有「ＡＲＭＡＴＡ  ＤＩ  ＭＡＲＥ」字樣，此均有相關筆錄、圖樣影
      本在卷可憑。
  (四)、聲請人雖提出訴外人竹舫貿易有限公司，於八十七年三月一日取得「ＡＲＭＡ
      ＴＡ  ＤＩ  ＭＡＲＥ及圖」在餐廳、咖啡廳、飯店、啤酒屋專用權之服務標
      章註冊證，惟依前所述，聲請人所販售之扣案襯衫，其上既有「ＡＲＭＡＴＡ
      ＤＩ  ＭＡＲＥ」字樣，縱又相同或類似於竹舫貿易有限公司之前開服務標章
      ，惟既屬專用於不同類商品之商標，原審縱就此未能援用審酌，亦無礙原審就
      聲請人犯罪事實之認定。
  是綜上所述，原審就雅馬達公司所有本件系爭商標圖樣，在前開判決中固除記載「
  ＡＲＭＡＴＡ  ＤＩ  ＭＡＲＥ」字樣外，再贅載「盾形有四格圖案」，惟依調卷
  所得資料，聲請人所販售之扣案襯衫，其上既有「ＡＲＭＡＴＡ  ＤＩ  ＭＡＲＥ
  」字樣，仍屬侵害雅馬達公司之商標專用權，聲請人無法因再審而得受無罪、免訴
  、免刑或輕於原判決所認罪名判決之可能，本件聲請為無理由，應予駁回，
四、爰依刑事訴訟法第四百三十四條第一項，裁定如主文。
中      華      民      國    九十      年      七      月     三十     日
                                  臺灣高雄地方法院刑事第一庭
                                      法  官  曾  逸  誠
右正本證明與原本無異。
如不服本裁定，應於裁定送達後五日內，向本院提出抗告狀。
                                      書記官    許玉城
中    華    民    國      九十      年      七      月      三十      日


司法院資訊處製作；財團法人民間司法改革基金會備份。
